臺灣新北地方法院民事判決
111年度勞簡字第71號
原      告  李宗穎  
被      告  東大新媒體股份有限公司
法定代理人  蔡國安  
上列當事人間請求給付工資事件，經本院於民國111年6月14日言
詞辯論終結，判決如下：
    主  文
一、被告應給付原告新臺幣參拾萬元，及自民國一一一年五月六
    日起至清償日止，按週年利率百分之五計算之利息。
二、訴訟費用由被告負擔。
三、本判決第一項得假執行；但被告以新臺幣參拾萬元為原告供
    擔保後，得免為假執行。
    事實及理由
壹、程序方面：
    本件被告經合法通知，無正當理由未於言詞辯論期日到場，
    核無民事訴訟法第386條各款所列情形，爰依原告之聲請，
    由其一造辯論而為判決。
貳、實體方面：
一、原告起訴主張：
（一）原告於民國99年9月1日到寰宇威訊科技股份有限公司（下
      稱寰宇公司）任職，107年12月19日寰宇公司轉讓予被告
      東大新媒體股份有限公司（下稱東大公司），又前公司與
      現公司年資有沿用，勞動契約終止日為110年12月31日。
      惟被告東大公司因歇業，且雇主於111年1月26日被收押禁
      見，故僅開立非自願離職證明書予原告，而尚有積欠薪資
      及資遣費未給付，原告不得已始提起本訴。
（二）原告請求項目及金額如下：
    1.110年12月份積欠薪資45,000元
     原告每月薪資為45,000元，惟被告尚積欠110年12月份薪資
     ，故請求積欠薪資45,000元。
    2.資遺費255,000元
　　　原告年資自99年9月1日起至110年12月31日止，平均薪資
      為45,000元，故請求資遣費255,000元。
（三）併聲明：
    1.被告應給付原告300,000元，及自起訴狀繕本送達翌日起
      至清償日止按年息百分之五計算之利息。
    2.訴訟費用由被告負擔。
    3.願供擔保，請准假執行。
二、被告經合法通知，未於言詞辯論期日到場，亦未提出書狀作
    何聲明或陳述。
三、本院得心證之理由：
（一）按當事人對於他造主張之事實，於言詞辯論時不爭執者，
      視同自認；當事人對於他造主張之事實，已於相當時期受
      合法之通知，而於言詞辯論期日不到場，亦未提出準備書
      狀爭執者，準用第1項之規定，民事訴訟法第280條第1項
      、第3項分別定有明文。經查，原告主張之前揭事實，業
      據其提出與所述情節相符之新北市政府歇業認定函、工作
      年資沿用協議書、非自願離職證明書、薪資轉帳銀行存摺
      內頁明細、薪資單、新北市政府勞資爭議調解紀錄等影本
      為證（見勞簡專調卷第53至76頁）。而被告經合法通知，
      除未於言詞辯論期日到場，亦未提出任何書狀爭執或否認
      原告之主張，依民事訴訟法第280條第3項前段準用同條第
      1項前段之規定，即應視同自認原告之主張，是原告前揭
      主張之事實，堪信為真。
（二）茲就原告所請求之項目及數額有無理由，分述如下：
    1.積欠薪資部分
　　　按稱僱傭者，謂當事人約定，一方於一定或不定之期限內
      為他方服勞務，他方給付報酬之契約。民法第482條定有
      明文。次按工資應全額直接給付勞工；依本法終止勞動契
      約時，雇主應即結清工資給付勞工，勞動基準法（下稱勞
      基法）第22條第2項前段、勞基法施行細則第9條分別定有
      明文。查原告主張每月薪資45,000元，又被告於110年12
      月31日依勞基法第11條第2款終止勞動契約，然被告尚積
      欠其110年12月份薪資等情，業據其提出非自願離職證明
      書、薪資轉帳銀行存摺內頁明細、薪資單在卷可稽（見勞
      簡專調卷第57至71頁），堪認被告確實未給付原告前開期
      間之工資，是原告主張被告應給付原告45,000元，為有理
      由，應予准許。
    2.資遺費部分
　　　第按雇主依勞動基準法第11條規定終止勞動契約者，應發
      給勞工資遣費，其計算方式為在同一雇主之事業單位繼續
      工作，每滿一年發給相當於一個月平均工資之資遣費；其
      剩餘月數，或工作未滿一年者，以比例計給之；未滿1個
      月者以1個月計，此固為勞基法第17條所明定。惟按，勞
      工適用勞工退休金條例之退休金制度者，適用該條例後之
      工作年資，於勞動契約依勞動基準法第11條、第13條但書
      、第14條及第20條或職業災害勞工保護法第23條、第24條
      規定終止時，其資遣費由雇主按其工作年資，每滿一年發
      給二分之一個月之平均工資，未滿一年者，以比例計給；
      最高以發給六個月平均工資為限，不適用勞動基準法第17
      條之規定。此勞工退休金條例（下稱勞退條例）第12條第
      1項定有明文。經查，原告自99年9月1日受僱於寰宇公司
      ，嗣於107年12月19日寰宇公司轉讓予被告東大公司，原
      告之年資有沿用，迄110年12月31日被告以勞基法第11條
      第2款終止勞動契約止，工作年資11年又4個月，平均薪資
      45,000元，業據其提出工作年資沿用協議書、非自願離職
      證明書、薪資單為證（見勞簡專調卷第55、57、69、71頁
      ），依勞退條例第12條第1項規定，被告應發給原告之資
      遣費為255,000元【計算式：45,000×1/2×（11＋4×1/12）＝
      255,000】，原告此部分請求自屬有據，應予准許。
（三）綜上，原告請求被告給付原告300,000元（計算式：45,00
      0＋255,000＝300,000），為有理由，應予准許。
（四）末按給付無確定期限者，債務人於債權人得請求給付時，
      經其催告而未為給付，自受催告時起，負遲延責任。其經
      債權人起訴而送達訴狀，或依督促程序送達支付命令，或
      為其他相類之行為者，與催告有同一之效力；遲延之債務
      ，以支付金錢為標的者，債權人得請求依法定利率計算之
      遲延利息，民法第229條第2項、第233條第1項前段分別定
      有明文。又應付利息之債務，其利率未經約定，亦無法律
      可據者，週年利率為百分之5，亦為同法第203條所明定。
      查本件調解聲請狀繕本係於111年5月5日送達被告（見勞
      簡專調卷第37頁），是原告併請求自調解聲請狀繕本送達
      翌日即111年5月6日起至清償日止，按週年利率百分之5計
      算之利息，即屬有據。
四、從而，原告依兩造間之勞動契約，及勞基法及勞退條例等規
    定，請求被告給付原告300,000元，及自111年5月6日起至清
    償日止，按週年利率百分之5計算之利息，為有理由，應予
    准許。
五、法院就勞工之給付請求，為雇主敗訴之判決，應依職權宣告
    假執行，前項請求，法院應同時宣告雇主得供擔保或將請求
    標的物提存而免假執行，為勞動事件法第44條第1項、第2項
    所明定。本件判決為被告即雇主敗訴之判決，依據前開規定
    ，並依職權宣告假執行及免為假執行之宣告。
六、訴訟費用負擔之依據：民事訴訟法第78條。
中　　華　　民　　國　　111 　年　　6 　　月　　30　　日
                  勞動法庭  法　官　吳幸娥
以上正本係照原本作成。
如對本判決上訴，須於判決送達後20日內向本院提出上訴狀。如
委任律師提起上訴者，應一併繳納上訴審裁判費。
中　　華　　民　　國　　111 　年　　6 　　月　　30　　日
                            書記官　周子鈺